# 求助陈版，关于担保事项的会计处理

提问人：非凡的肺肺 时间：2020-03-25 16:11:49
A公司是一家互联网小贷企业，从事两类业务， 1 、自有资金发放贷款； 2 、给金融机构推荐客户收取服务费，服务费费率=贷款产品的利率-金融机构的资金成本。但是小贷必须给资金方提供担保兜底，即借款人出现逾期，A公司代为偿还借款。
关于第二种业务模式，可否理解为A企业为借款人提供担保增信而获取收益，实质为担保收益，作为或有事项处理，当贷款质量恶化，则需将或有事项确认负债，计提预计负债。
不知这样处理是否合理，求陈版指点一下

回答人：chenyiwei
第二种业务模式下，该A公司的收益实际上包含了业务介绍费（佣金）和担保服务费两部分，应采用合理的基础分拆这两项收入，分别按不同原则进行会计处理。对于佣金，应根据对应服务提供情况确认收入；对于担保费，应根据《企业会计准则第 22 号——金融工具确认和计量》中的“财务担保合同”的规定处理，或者作为保险合同处理。

提问人：非凡的肺肺 时间：2020-03-29 08:05:25
有劳陈版帮我看下会计处理是否正确

回答人：chenyiwei
基本可以这样理解。